【裁判字號】    98,交簡上,268
【裁判日期】    981211
【裁判案由】    過失傷害
【裁判全文】
臺灣板橋地方法院刑事判決           98年度交簡上字第268號
上  訴  人
即  被  告  乙○○
上列上訴人因過失傷害案件，不服本院交通法庭中華民國98年9
月28日98年度交簡字第4797號簡易判決（聲請簡易判決處刑案號
：98年度偵字第16200 號），提起上訴，本院管轄之第二審合議
庭判決如下：
    主  文
上訴駁回。
    事  實
一、乙○○於民國98年4月12日0時33分許，駕駛車牌8P-0222號
    自小客車沿臺北縣中和市○○路往中山路方向行駛，行經臺
    北縣中和市○○路與景平路口欲左轉中山路時，本應注意車
    前狀況，隨時採取必要之安全措施，且轉彎行經行人穿越道
    有行人穿越時，應暫停讓行人先行通過，而依當時情形，並
    無不能注意之情事，竟疏於注意而貿然左轉，因而撞擊正欲
    通過中山路行人穿越道之行人甲○○，致甲○○受有創傷性
    蜘蛛膜下腔出血、左側腓股骨折、左側頭皮撕裂傷、全身多
    處擦傷等傷害。乙○○於肇事後，留在現場守候，於有偵查
    職權之公務員尚未發覺其犯罪前，向據報前往處理之員警坦
    承肇事，自首接受裁判，而查悉上情。
二、案經甲○○訴由臺灣板橋地方法院檢察署檢察官偵查後，聲
    請簡易判決處刑。
    理  由
壹、程序方面
    按被告以外之人於審判外之陳述，雖不符刑事訴訟法第159
    條之1 至第159 條之4 之規定，而經當事人於審判程序同意
    作為證據，法院審酌該言詞陳述或書面陳述作成時之情況，
    認為適當者，亦得為證據；當事人、代理人或辯護人於法院
    調查證據時，知有第159 第1 項不得為證據之情形，而未於
    言詞辯論終結前聲明異議者，視為有前項之同意，刑事訴訟
    法第159 條之5 定有明文。本件所援引之以下各項證據（詳
    後述），固有部分屬傳聞證據，然公訴人、被告於本院調查
    證據時，均知有前開第159 第1 項不得為證據之情形，且於
    言詞辯論終結前，均未聲明異議，本院審酌該等證據作成時
    之狀況，並無違法取證之情事，且無不宜作為證據之情形，
    依前開說明，爰認均有證據能力，合先敘明。
貳、實體方面
一、訊據被告乙○○對於其於上開時、地，因駕車過失致告訴人
    甲○○受傷之犯行坦承不諱，核與證人即告訴人甲○○、證
    人即目擊證人邱文洲於警詢、偵訊中證稱之情節均相符，此
    外，並有卷附行政院衛生署雙和醫院所出具之診斷證明書1
    紙、道路交通事故現場圖、道路交通事故調查表(一)、(二)、現
    場蒐證照片14張等在卷可稽，足徵被告之自白與事實相符，
    堪予採信。至被告於本院審理中另請求送請鑑定，惟本件被
    告駕車肇事而有過失之情，既經認明如前，核無再送鑑定之
    必要，附此敘明。
二、又汽車駕駛人，駕駛汽車行經行人穿越道有行人穿越時，應
    暫停讓行人先行通過；汽車駕駛人轉彎時，應注意來、往行
    人，暫停讓行人優先通行；且車輛行駛時，駕駛人應注意車
    前狀況，隨時採取必要之安全措施；道路交通管理處罰條例
    第44條第2 項、第48條第1 項第1 款、第2 項、道路交通安
    全規則第94條第3 項分別規定明確，被告於上開時、地駕車
    ，本應遵守上述交通安全規則之規定，且依卷附道路交通事
    故調查報告表(一)所載，本案車禍事故發生當時天候晴、夜間
    有照明、柏油路面乾燥無缺陷、道路無障礙物、視距良好等
    情狀，並無不能注意之情事，被告竟疏未注意在轉彎時應讓
    行人先行，且復疏未注意車前狀況，即貿然轉彎進入事故發
    生路口，致撞擊告訴人而肇事，被告自有過失甚明。又告訴
    人所受之傷害確實因本件車禍所致，故被告過失駕車肇事之
    行為，與告訴人受傷之結果間，具有相當因果關係。綜上所
    述，足認被告之自白合於事實，本件事證明確，被告犯行應
    堪認定。
三、核被告所為，係犯刑法第284條第1項前段之過失傷害罪。又
    被告行經行人穿越道不依規定讓行人優先通行，因而致人受
    傷，依法應負刑事責任，應依道路交通管理處罰條例第86條
    第1項規定加重其刑至2分之1；被告於肇事後停留現場，於
    前來處理之警員查知犯罪前，向據報前來處理之員警坦承為
    肇事者，並自首而接受裁判，此有臺北縣政府警察局中和第
    二分局道路交通事故肇事人自首情形紀錄表在卷可考，堪認
    符合自首之要件，爰依刑法第62條前段之規定減輕其刑，並
    依法就前開刑之加重、減輕事由，先加後減之。被告上訴意
    旨雖以：希望賠償告訴人之金額可以少一點，原審量刑過重
    等語。惟按量刑輕重，係屬事實審法院得依職權自由裁量之
    事項，苟已斟酌刑法第57條各款所列情狀而未逾越法定刑度
    ，不得遽指為違法（最高法院72年台上字第6696號、75年台
    上字第7033號判例參照）。又在同一犯罪事實與情節，如別
    無其他加重或減輕之原因，下級審量定之刑，亦無過重或失
    輕之不當情形，則上級審法院對下級審法院之職權行使，原
    則上應予尊重，亦有最高法院85年度台上字第2446號裁判意
    旨可資參酌。本件原審以被告罪證明確，適用刑事訴訟法第
    449 條第1 項前段、第3 項、第454 條第2 項，刑法第284
    條第1 項、第62條前段、第41條第1 項前段，刑法施行法第
    1 條之1 ，道路交通管理處罰條例第86條第1 項，判處被告
    有期徒刑3 月，並諭知如易科罰金之折算標準，認事用法及
    量刑均無不當，應予維持。被告上訴意旨雖指摘原判決量刑
    過重，然依卷證所示，原審已依刑事訴訟法第452 條第2 項
    詳細記載認定之犯罪事實、證據及應適用之法條，其認事用
    法並無不當，且所宣告之刑度亦屬妥適，應認上訴為無理由
    ，而予駁回。
據上論斷，依刑事訴訟法第455 條之1 第1 項、第3 項、第368
條，判決如主文。
本案經檢察官陳旭華到庭執行職務。
中    華    民    國    98    年    12    月    11    日
                  交通法庭  審判長法  官  李幼妃
                                  法  官  張紹省
                                  法  官  鄭凱文
以上正本證明與原本無異。
本判決不得上訴。
                                  書記官  陳筱惠
中    華    民    國    98    年    12    月    11    日
附錄本案論罪科刑法條：
刑法第284 條第1 項
因過失傷害人者，處6 月以下有期徒刑、拘役或500 元以下罰金
，致重傷者，處1 年以下有期徒刑、拘役或500 元以下罰金。


司法院資訊處製作；財團法人民間司法改革基金會備份。
